臺灣高等法院高雄分院刑事判決　　　　 94年度上訴字第822號
上　訴　人　臺灣高雄地方法院檢察署檢察官
被　　　告　甲○○
上列上訴人因被告違反毒品危害防制條例案件，不服臺灣高雄地
方法院94年度訴字第1209號中華民國94年5月20日第一審判決（
起訴案號：臺灣高雄地方法院檢察署94年度毒偵字第1340號；併
辦案號：同署94年度毒偵字第1758號），提起上訴（併辦案號：
同署94年度毒偵字第4327號），本院判決如下：
     主  文
原判決撤銷。
甲○○連續施用第一級毒品，累犯，處有期徒刑壹年月。
扣案之海洛因貳拾貳小包及壹小包（驗後淨重合計壹點陸公克
及零點零柒公克）、殘餘海洛因之夾鏈袋玖只、注射針筒壹支及
吸管壹支，均沒收銷燬之。
     事  實
一、甲○○曾於民國90年間因違反毒品危害防制條例案件，經原
    審判處有期徒刑7 月確定，並於92年4 月11日執行完畢；又
    另於90年間因施用毒品案件，經同院裁定令入戒治處所施以
    強制戒治1 年，於91年8 月29日執行完畢在案。詎仍不知悔
    改，竟於上開強制戒治執行完畢釋放後5 年內，復基於施用
    海洛因之概括犯意，自93年11月間某日起至94年4 月30日16
    時50分，回溯24小時內，每隔數日，連續在高雄縣岡山鎮劉
    厝里78巷2 之5 號住處，以將海洛因摻入注射針筒內，再用
    以注射自己身體之方式，施用海洛因多次，為警於94年1 月
    14日下午1 時30分許，在高雄縣岡山鎮○○路上查獲，並在
    其身上扣得海洛因22小包（驗後淨重合計1.63公克）。嗣於
    94年2 月2 日上午11時20分許，經警持同院核發之搜索票至
    甲○○上開住處搜索而查獲，並扣得殘餘海洛因之夾鏈袋9
    只、注射針筒1 支及吸管1 支；又於94年4 月30日16時50分
    ，在高雄縣岡山鎮○○路186 號前查獲，並扣得海洛因1 小
    包（驗後淨重0.07公克）。
二、案經高雄縣政府警察局岡山分局報請臺灣高雄地方法院檢察
    署檢察官偵查起訴暨移送併案審理。
     理  由
一、前揭事實，業據被告甲○○於原審審理時及本院調查坦承不
    諱（見原審卷第38頁、第39頁），且其先後3 次為警查獲時
    採之尿液送檢驗結果，均呈嗎啡陽性反應，有台灣檢驗科技
    股份有限公司94年2 月14日編號KＺ000000000000號濫用藥物
    尿液檢驗報告（高雄縣政府警察局岡山分局緝獲毒品嫌疑人
    尿液送領流程表－尿液編號岡壽754 號）及94年2 月25日編
    號KＺ000000000000號濫用藥物尿液檢驗報告（高雄縣政府警
    察局岡山分局壽天派出所偵辦毒品案件嫌疑尿液採證檢驗對
    照表－代號岡壽774 號），及94年5 月17日KＺ000000000000
    號濫用藥物尿液檢驗報告及尿液採證檢驗對照表（代號岡壽
    803 號）各1 紙在卷可稽（見94年度毒偵字第1340號卷第6
    頁、第7 頁及94年度毒偵字第1758號卷第11頁、第12頁及本
    院卷）；而海洛因施用入人體後，迅速水解轉變成嗎啡，再
    循嗎啡之代謝途徑，排出體外，已據行政院衛生署藥物食品
    檢驗局81藥檢壹字第006431號函說明綦詳。此外，復有原審
    核發之搜索票、搜索扣押筆錄各1 份在卷可參，並有被告為
    警查獲時扣案疑似海洛因之白粉22小包、夾鏈袋9 只、注射
    針筒1 支及吸管1 支足資佐證，又扣案疑似海洛因之白粉22
    小包及1 小包經送請法務部調查局鑑驗結果，送驗之白粉22
    包均確係第一級毒品海洛因無訛（驗後淨重合計1.63公克及
    0.07公克），有該局94年3 月10日及7 月25日調科壹字第22
    0019220 號第000000000 號鑑定通知書1 紙在卷可稽（見94
    年度毒偵字第1340號卷第2 頁及本院卷），而扣案之夾鏈袋
    9 只、注射針筒1 支及吸管1 支，經送請高雄醫學大學附設
    中和紀念醫院檢驗結果，確均含有海洛因成分，有該院94年
    5 月3 日編號第0000-000號、第0000-000號、第0000-000號
    檢驗報告各1 紙附卷可憑（見本院卷第26頁至第28頁），是
    被告自白核與事實相符，應堪採信。而被告於90年間因施用
    毒品案件，經原審裁定令入戒治處所施以強制戒治1 年，於
    91年8 月29日執行完畢等情，有臺灣高雄地方法院檢察署刑
    案資料查註紀錄表及臺灣高等法院被告全國前案紀錄表各1
    份在卷足憑。是被告於強制戒治執行完畢釋放後，5 年內再
    犯施用第一級毒品海洛因之犯行至明，本件事證明確，被告
    犯行洵堪認定。
二、查海洛因係毒品危害防制條例第2 條第2 項第1 款所稱之第
    一級毒品，核被告施用海洛因之行為，係犯該條例第10條第
    1 項之施用第一級毒品罪。被告持有海洛因後，進而施用，
    其持有之低度行為應為施用之高度行為所吸收，不另論罪。
    被告先後施用海洛因之犯行，時間緊接，方法相同，觸犯構
    成要件相同之罪名，顯係基於概括之犯意為之，應依連續犯
    之規定，以一罪論，並加重其刑。又被告於94年1 月14日以
    後，在其上開住處，施用海洛因之犯行，雖未經檢察官提起
    公訴，然因此部分與起訴之部分有連續犯之裁判上一罪之關
    係，為起訴效力所及，本院自應併予審理。又被告曾於90年
    間因違反毒品危害防制條例案件，經原審判處有期徒刑7 月
    確定，並於92年4 月11日執行完畢，有臺灣高雄地方法院檢
    察署刑案資料查註紀錄表及臺灣高等法院被告全國前案紀錄
    表各1 份在卷可憑，其受有期徒刑執行完畢，於5 年以內再
    犯有期徒刑以上之本罪，為累犯，應依刑法第47條之規定，
    加重其刑，並依法遞加重之。
三、原審就被告施用第一級毒品部分，據以論罪科刑，固非無見
    ，但未及論究94年2 月1 日以後之犯行，自有未洽，檢察官
    上訴執此指摘原判決不當，為有理由，應予撤銷改判。爰審
    酌被告素行不良，已有違反毒品危害防制條例經判處有期徒
    刑7 月之前科紀錄，且前曾因施用毒品，經強制戒治期滿執
    行完畢釋放後，仍不知悔改警惕，猶繼續施用毒品，本不宜
    寬貸，惟念其犯後坦承犯行，尚知悔悟，且施用毒品乃自戕
    行為，及對社會危害性等一切情狀，量處如主文所示之刑，
    以資懲儆。扣案之海洛因22小包及1 小包（驗後淨重合計1.
    63公克及0.07公克）、殘餘海洛因之夾鏈袋9 只、注射針筒
    1 支及吸管1 支，均應依毒品危害防制條例第18條第1 項前
    段規定，不問屬於犯人與否，均沒收銷燬之。
四、被告經合法傳喚，無正當理由不到庭，爰不待其陳述，逕行
    判決。
據上論斷，應依刑事訴訟法第369 條第1 項前段、第364 條、第
299 條第1 項前段、第371 條、毒品危害防制條例第10條第1 項
、第18條第1 項前段，刑法第11條、第56條、第47條，判決如主
文。
本案經檢察官沈紹嘉到庭執行職務。
中　　華　　民　　國　　94　　年　　8 　　月　　23　　日
                  刑事第一庭    審判長法  官  郭雅美
                                      法  官  莊崑山
                                      法  官  江泰章
以上正本證明與原本無異。
如不服本判決應於收受本判決後10日內向本院提出上訴書狀，其
未敘述上訴理由者，並得於提起上訴後10日內向本院補提理由書
狀（均須按他造當事人之人數附繕本）「切勿逕送上級法院」。
中　　華　　民　　國　　94　　年　　8 　　月　　24　　日
                                      書記官  陳金
附錄本判決論罪科刑法條：
毒品危害防制條例第10條第1項：
施用第一級毒品者，處 6 月以上 5 年以下有期徒刑。
                                                     K
